【裁判字號】    97,簡上,8
【裁判日期】    970205
【裁判案由】    傷害
【裁判全文】
臺灣彰化地方法院刑事判決               97年度簡上字第8號
上  訴  人
即  被  告  乙○○
上列上訴人因傷害案件，不服本院彰化簡易庭九十六年度彰簡字
第一０四五號中華民國九十六年十一月二十六日第一審簡易判決
（聲請簡易判決處刑案號：九十六年度偵字第九五八二號），本
院管轄第二審合議庭判決如下：
    主  文
上訴駁回。
    事實及理由
一、本案經本院審理結果，認第一審判決認事用法及量刑均無不
    當，應予維持，並引用第一審判決書記載之事實、證據及理
    由（如附件，惟原刑事簡易判決事實及理由欄第三項第二行
    「第四十七條」之記載應更正為「第四十七條第一項」）。
二、本件上訴人即被告乙○○（以下簡稱被告）上訴意旨略以：
    我並沒有毆打告訴人甲○○，當時是她用菜刀要砍我，我擋
    掉之後就離開，是告訴人自己跌倒受傷的，請求撤銷原判決
    ，改為被告無罪之判決等語。
三、訊據被告雖矢口否認上揭傷害犯行，惟查，上開事實業據證
    人即告訴人甲○○於偵訊中證稱：當天乙○○在彰化縣芬園
    鄉○○村○○路一九九號拿椅子打我的腿，致我受傷，卷附
    照片即為乙○○打我導致我受傷，我很快就去報警等語，此
    外並有林光志診所所出具之診斷證明書一份及告訴人受傷之
    照片二幀在卷可稽，而以告訴人受傷之部位係在左大腿，且
    瘀青面積甚大之情形以觀，當非係被告所稱其拿木椅抵擋告
    訴人所造成之傷，而與告訴人所證稱係被告拿椅子毆打告訴
    人所造成之傷較為吻合，而以告訴人所受之瘀傷面積甚大，
    ，足認被告出手自非輕，而非僅係被告與告訴人發生拉扯、
    推擠或抵擋告訴人之攻擊所造成，且被告對其此行為亦可能
    造成告訴人腿部之瘀傷，亦非不可預見，並因而致告訴人受
    有左大腿瘀傷之傷害，堪認其有傷害之犯意，綜上所述，足
    認被告所辯顯係事後卸責之詞，不足採信，本件事證已臻明
    確，被告犯行堪予認定。
四、原審以被告所犯刑法第二百七十七第一項傷害犯行事證明確
    ，並審酌被告犯罪之動機、目的、手段、告訴人所受之傷害
    、犯後之態度且係累犯等一切情狀，判處拘役三十日，並諭
    知易科罰金之折算標準，核無違誤或不當，上訴人即被告之
    上訴，難認有理由，應予駁回。
據上論斷，應依刑事訴訟法第四百五十五條之一第一項、第三項
、第三百七十三條、第三百六十八條，判決如主文。
本件經檢察官張聖傳到庭執行職務。
中    華    民    國    97    年    2     月    5     日
                        臺灣彰化地方法院刑事第二庭
                            審判長法官  石馨文
                            法      官  黃齡玉
                            法      官  尚安雅
以上正本證明與原本無異。
本件不得上訴。
中    華    民    國    97    年    2    月    12     日
                            書  記  官  洪年慶


司法院資訊處製作；財團法人民間司法改革基金會備份。
